【裁判字號】    97,審訴,640
【裁判日期】    970731
【裁判案由】    毒品危害防制條例
【裁判全文】
臺灣高雄地方法院刑事判決             97年度審訴字第640號
公  訴  人  臺灣高雄地方法院檢察署檢察官
被      告  乙○○
                    另案在臺灣高雄第二監獄執行中
指定辯護人  本院公設辯護人蘇鴻吉
上列被告因毒品危害防制條例案件，經檢察官提起公訴（97年度
毒偵字第972 號），本院合議庭裁定由受命法官獨任依協商程序
審理，判決如下：
    主  文
乙○○施用第一級毒品，處有期徒刑柒月，扣案之第一級毒品海
洛因壹包（驗後淨重零點壹伍柒公克），沒收銷燬之，扣案之注
射針筒貳支沒收；又施用第二級毒品，處有期徒刑參月。應執行
有期徒刑捌月，扣案之第一級毒品海洛因壹包（驗後淨重零點壹
伍柒公克），沒收銷燬之，扣案之注射針筒貳支沒收。
    事實及理由
一、本件犯罪事實及證據，除犯罪事實「並扣得第一級毒品海洛
    因1 小包（毛重0.4 公克）、注射針筒2 支」更正為「並扣
    得其所有之第一級毒品海洛因1 包（驗後淨重0.157 公克）
    、注射針筒2 支（供施用第一級毒品海洛因）」；證據部分
    補充「被告乙○○於本院審理中之自白」及「高雄市立凱旋
    醫院濫用藥物成品檢驗鑑定書」外，餘均引用檢察官起訴書
    之記載，如附件。
二、本件被告業已認罪，並經辯護人協助下與檢察官於審判外達
    成協商之合意，渠等合意內容為：被告願受科刑範圍如主文
    所載。經核被告所為，係犯毒品危害防制條例第10條第1 項
    之施用第一級毒品罪，及同條第2 項之施用第二級毒品罪，
    且上開協商合意內容，並無刑事訴訟法第455 條之4 第1 項
    所列不得認罪協商之情形，本件既經檢察官聲請改依協商程
    序而為判決，本院爰不經言詞辯論，於協商合意範圍內為協
    商判決。
三、應適用之法條：刑事訴訟法第455 條之4 第2 項、第455 條
    之8 、第454 條第2 項，毒品危害防制條例第10條第1 項、
    第2 項、第18條第1 項前段，刑法第11條、第38條第1 項第
    2款、第51條第5 款。
四、本判決除有刑事訴訟法第455 條之4 第1 項第1 款、第2 款
    、第4 款、第6 款、第7 款所定情形之一，或違反同條第2
    項規定者外，不得上訴。
本案經檢察官鄭益雄到庭執行職務。
中    華    民    國    97    年    7     月    31    日
                  刑事第七庭    法  官  陳君杰
以上正本證明與原本無異。
如不服本判決，應於判決送達後10日內，向本院提出上訴狀。
中    華    民    國    97    年    7     月    31    日
                                書記官  李承悌
附錄本判決論罪科刑法條全文：
毒品危害防制條例第10條
施用第一級毒品者，處6 月以上5 年以下有期徒刑。
施用第二級毒品者，處3年以下有期徒刑。
附件：
臺灣高雄地方法院檢察署檢察官起訴書
                                      97年度毒偵字第972號
     被      告  乙○○  男  24歲（民國○○年○月○○日生）
                         住高雄縣大寮鄉○○路5號
                         國民身分證統一編號：Ｚ000000000號
 上列被告因違反毒品危害防制條例案件，已經偵查終結，認應提
 起公訴，茲將犯罪事實及證據並所犯法條分敘如下：
         犯罪事實
 一、乙○○前因施用毒品案件，於民國96年3月13日經執行觀察
     勒戒完畢認無繼續施用毒品傾向而予釋放，由本署檢察官於
     96年3月19日以96年毒偵字第753號為不起訴處分確定。詎仍
     不思悛悔，復於前述觀察勒戒完畢釋放後5年內之97年1月6
     日凌晨1時許，在其位在高雄縣大寮鄉○○路5號住處內，施
     用第一級毒品海洛因及第二級毒品甲基安非他命各1次。嗣
     因另犯竊盜案(另案經提起公訴)，於同日4時20分許，為警
     在高雄縣大寮鄉○○街之「朱伯公祠」前查獲，並扣得第一
     級毒品海洛因1小包(毛重0.4公克)、注射針筒2支，經徵其
     同意後採集尿液送驗，結果呈現甲基安非他命、可待因及嗎
     啡陽性反應。
 二、案經高雄縣政府警察局林園分局報告偵辦。
         證據並所犯法條
 一、證據清單與待證事實
   (一)被告乙○○於警詢時之自白及本署偵查中之供述:證明全
       部犯罪事實。
   (二)真實姓名對照表、臺灣檢驗科技股份有限公司濫用藥物尿
       液檢驗報告各1紙:證明被告於前揭時、地，施用第一級毒
       品海洛因及第二級毒品甲基安非他命之事實。
   (三)扣押物品目錄表1紙、照片2張及扣案之第一級毒品海洛因
       1小包(毛重0.4公克)、注射針筒2支等物:證明被告持有第
       一級毒品海洛因及其他供施用第一級毒品海洛因、第二級
       毒品甲基安非他命所用之物之事實。
   (四)刑案查註紀錄表、全國施用毒品案件紀錄表各1份:證明被
       告於前揭觀察勒戒執行完畢釋放後，5年內再犯毒品危害
       防制條例第10條之施用毒品罪。
 二、核被告所為，係犯毒品危害防制條例第10條第1項、第2項之
     施用第一級毒品及第二級毒品罪嫌，被告為供施用而持有第
     一級毒品海洛因，其持有之低度行為應為施用之高度行為所
     吸收，不另論罪。又被告所犯上開2罪間，犯意各別，罪名
     有異，係屬數罪，請予分論併罰。至扣案之第一級毒品海洛
     因1小包(毛重0.4公克)，請依同條例第18條第1項前段規定
     宣告沒收並諭知銷毀，另扣案之注射針筒2支，均係被告所
     有供施用第一級毒品海洛因、第二級毒品甲基安非他命所用
     之物，業經被告供明在卷，亦均應依刑法第38條第1項第2款
     之規定宣告沒收。
 三、依毒品危害防制條例第23條第2項、刑事訴訟法第251條第1
     項提起公訴。
     此    致
 臺灣高雄地方法院
 中    華    民    國    97    年    2    月    26    日
                               檢  察  官  甲○○
 上正本證明與原本無異
 中    華    民    國    97    年    3     月    5     日
                               書  記  官  余秋慧
 附錄所犯法條：
 毒品危害防制條例第10條
 施用第一級毒品者，處六月以上五年以下有期徒刑。
 施用第二級毒品者，處三年以下有期徒刑。


司法院資訊處製作；財團法人民間司法改革基金會備份。
